【裁判字號】    90,易,330
【裁判日期】    900406
【裁判案由】    賭博
【裁判全文】
臺灣屏東地方法院刑事判決                        九十年度易字第三三號
    公訴人  臺灣屏東地方法院檢察署檢察官
    被  告  丁○○
            己○○
            甲○○
            乙○○
            丙○○
            戊○○
右列被告等因賭博案件，經檢察官提起公訴（九十年度偵字第六三九號），本院判決
如左：
    主  文
丁○○共同連續意圖營利，聚眾賭博，處有期徒刑壹年，緩刑肆年；扣案傳真機拾肆
台、六合彩簽單壹袋、帳冊肆本、計算機柒台、錄音機拾貳台、錄音帶貳拾伍卷均沒
收。
己○○共同連續意圖營利，聚眾賭博，處有期徒刑參月，如易科罰金，以參佰元折算
壹日，緩刑貳年；扣案傳真機拾肆台、六合彩簽單壹袋、帳冊肆本、計算機柒台、錄
音機拾貳台、錄音帶貳拾伍卷均沒收。
甲○○、丙○○、戊○○共同連續意圖營利，聚眾賭博，各處有期徒刑肆月，如易科
罰金，均以參佰元折算壹日，均緩刑貳年；扣案傳真機拾肆台、六合彩簽單壹袋、帳
冊肆本、計算機柒台、錄音機拾貳台、錄音帶貳拾伍卷均沒收。
乙○○共同連續意圖營利，聚眾賭博，處有期徒刑伍月，如易科罰金，以參佰元折算
壹日，緩刑貳年；扣案傳真機拾肆台、六合彩簽單壹袋、帳冊肆本、計算機柒台、錄
音機拾貳台、錄音帶貳拾伍卷均沒收。
    事  實
丁○○意圖營利，基於概括之犯意，自民國九十年（下同）一月十一日起，至同年月
十六日下午七時五分許，連續提供屏東縣內埔鄉○○路六十八號之公眾得出入之場所
，並夥同乙○○，由乙○○招攬丙○○、甲○○、戊○○、己○○等具有犯意聯絡之
人，加以僱用負責接聽、傳真電話並核算牌支等工作，共同經營俗稱六合彩賭博，聚
集不特定多數人簽賭下注，每支賭注新台幣（下同）六十八元至八十元不等，核對香
港政府發行每星期二、四開獎之六合彩中獎號碼之方式賭博財物，凡所選之號碼或重
組之號碼，與開獎六組號碼中任二組或三組或四組相同即屬中獎，由丁○○賠付彩金
予中獎者，「二星」每支賠付五千三百元、「三星」每支賠付五萬三千元、「四星」
每支賠七十萬元，「台組」、「特尾」部分，則依倍數表所載之倍數支付彩金，若未
簽中之賭注則悉歸丁○○所有，迄九十年一月十六日下午七時五分許，經警在上址當
場查獲，並扣得丁○○所有傳真機十四台、六合彩簽單一袋、帳冊四本、計算機七台
、錄音機十二台、錄音帶二十五卷等物。案經屏東縣警察局內埔分局移送臺灣屏東地
方法院檢察署檢察官偵察起訴。
    理  由
一、訊據被告丁○○、己○○、甲○○、乙○○、丙○○、戊○○等人對於渠等基於
    概括之犯意聯絡，在前揭時間，提供上開埸所，以上述方式與不特定之人賭博財
    物之事實供認不諱，核與渠等經檢察官於偵查中提示錄音帶供其辯認後之供述情
    節相符，並與證人即到場員警施志霖、陳枝林、潘登湖等人指述相符，且提供現
    場照片十三幀可資參照，並有被告等供前開賭博行為所用之傳真機十四台、六合
    彩簽單一袋、帳冊四本、計算機七台、錄音機十二台、錄音帶二十五卷等物扣案
    以資佐證，被告等確均有右揭供給賭場、聚眾賭博及普通賭博犯行，已堪認定。
二、查屏東縣內埔鄉○○路六十八號為被告丁○○所提供，以供不特定之多數人出入
    簽賭，自屬公眾得出入之場所，核被告等意圖營利提供場所聚眾賭博，係犯刑法
    第二百六十八條之供給賭場及聚眾賭博罪；又被告等就前述方式兼與其他簽賭者
    ，同在公眾得出之場所賭博財物，係犯刑法第二百六十六條第一項前段之賭博罪
    。被告前後供給賭場、聚眾賭博及普通賭博犯行，均係反覆實施而犯同一之罪名
    ，顯係各基於一概括犯意，均應論以連續犯，分別以一罪論，並均加重其刑。被
    告等所犯圖利供給賭場、圖利聚眾賭博及普通賭博三罪，係基於一個賭博犯意之
    決定，達成其同一犯罪之各個舉動，應屬法律概念之一行為，其一行為觸犯上開
    三罪名，為想像競合犯，應依刑法第五十五條規定從一重之圖利聚眾賭博罪處斷
    ；被告等就前述犯行均有犯意之連絡與行為之分擔，均為共同正犯。審酌被告等
    素行良好，皆無前科，此有臺灣高等法院全國前案紀錄表六紙附卷可憑、被告丁○○經營俗稱之「六合彩」賭博，嚴重危害社會經濟秩序，又僱用他人擴大經營
    以謀取暴利，每期簽賭金額高達五、六十萬元，已經被告丁○○當庭陳明、而被
    告己○○、甲○○、丙○○、戊○○等人係被告乙○○介紹以領取固定薪資而受
    僱於被告丁○○，另被告己○○原僅擔任送便當之工作，因一念之差臨時為被告
    丁○○接聽簽賭電話而誤觸法網；而被告等於警員到場查緝時，雖有延滯，然並
    未抵抗，此有證人即到場警員施志霖到庭結證屬實，犯後態度尚佳等一切情狀，
    量處如主文所示之刑，並諭知易科罰金之折算標準（按被告行為後，刑法第四十
    一條已於九十年一月四日修正，同月十日經總統公布施行為：「犯最重本刑為五
    年以下之刑之罪，而受六個月以下有期徒刑或拘役之宣告，因身體、教育、職業
    、家庭之關係或其他正當事由，執行顯有困難者，得以一元以上三元以下折算一
    日，易科罰金。但確因不執行所宣告之刑，難收矯正之效，或難以維持法律秩序
    者，不在此限。併合處罰之數罪，均有前項情形，其應執行之刑逾六個月者，亦
    同。」，而依刑法第二條第一項前段規定，應適用裁判時即修正後之法律）。又
    查被告等前皆未曾受有期徒刑以上刑之宣告，有上述前科紀錄表附卷可稽，經此
    次科刑後，當知警惕，應無再犯之虞，本院認被告等所受之宣告刑，均以暫不執
    行為適當，併予宣告被告丁○○緩刑四年及被告己○○、甲○○、乙○○、丙○○、戊○○等緩刑二年。扣押之傳真機十四台、六合彩簽單一袋、帳冊四本、計
    算機七台、錄音機十二台、錄音帶二十五卷等物，均係被告丁○○所有，業據被
    告丁○○供陳在卷，且係供犯罪所用，爰依刑法第三十八條一項第二款之規定均
    宣告沒收之。
據上論斷，應依刑事訴訟法第二百九十九條第一項前段，刑法第二條第一項前段、第
二十八條、第五十六條、第二百六十六條第一項前段、第二百六十八條、第五十五條
、修正後第四十一條第一項前段、第七十四條第一款、第三十八條第一項第二款，罰
金罰鍰提高標準條例第一條前段、第二條，判決如主文。
本案經檢察官陳新君到庭執行職務。
中      華      民國      九十      年      四      月    六      日
                                      臺灣屏東地方法院刑事第二庭
                                          法  官   莊鎮遠
右判決正本證明與原本無異。
對於本判決如有不服應於收受送達後十日內向本院提出上訴書狀上訴於台灣高等法院
高雄分院並按他造當事人之人數附具繕本。
                                          書記官   魏慧夷
中      華      民      國      九十      年       四      月   六      日
附錄本判決論罪之法條：
刑法第二百六十六條：
在公共場所或公眾得出入之場所賭博財物者，處一千元以下罰金。但以供人暫時娛樂
之物為賭者，不在此限。
當場賭博之器具與在賭檯或兌換籌碼處之財物，不問屬於犯人與否，沒收之。
刑法第二百六十八條：
意圖營利，供給賭博場所或聚眾賭博者，處三年以下有期徒刑，得併科三千元以下罰
金。


司法院資訊處製作；財團法人民間司法改革基金會備份。
